ACORDAO-COMPLETO-2353800

ACÓRDÃO DE RELAÇÃO

ACÓRDÃO DE RELAÇÃO 1513/2019 ATA 24/2019 - PLENÁRIO

Acórdão 1513/2019-TCU-Plenário
Considerando que o presente processo trata do monitoramento da determinação encaminhada ao Ministério do Turismo (MTur) por intermédio do item 1.8 do Acórdão 737/2018 prolatado pelo Plenário do TCU, ao apreciar o TC-Processo 035.334/2015-0 sobre o Contrato de Repasse 1009634/2013 (com o TC-Processo 021.436/2016-9 apenso) , tendo sido proferida a deliberação, em suma, no seguinte sentido:
" (...) 1.8. Determinar, nos termos do art. 157 do RITCU, que, no prazo de até 180 (cento e oitenta) dias contados da ciência deste Acórdão, o então Ministério da Justiça e Segurança Pública, o Ministério do Desenvolvimento Social, o Ministério da Cultura, o Ministério do Turismo, o Ministério do Esporte e o Ministério das Cidades analisem a respectiva prestação de contas inerente aos recursos federais transferidos ao Município de São Lourenço da Mata - PE, ao passo que, no caso de ajustes ainda vigentes ou no caso de ajustes com prestações de contas ainda a serem entregues, o referido prazo deve ser fixado em 120 (cento e vinte) dias contados da data fixada em cada ajuste para o recebimento das respectivas prestações de contas, devendo os aludidos órgãos concedentes, ao final do prazo ora concedido, informar o TCU sobre o resultado dessas análises, com a devida apresentação das correspondentes manifestações conclusivas sobre cada ajuste, sem prejuízo de informar que o descumprimento de decisão do TCU pode resultar na pronta aplicação da multa prevista no art. 58, § 1º, da Lei n.º 8.443, de 1992;"
Considerando que o referido TC-Processo 035.334/2015-0 tratou de denúncia autuada originalmente para apurar os indícios de irregularidade na execução dos Convênios 506/2010 e  263/2012 celebrados entre a Secretaria Nacional de Segurança Pública - Senasp, junto ao então Ministério da Justiça e Cidadania, e o Município de São Lourenço da Mata - PE,  tendo, mais adiante, passado a abarcar outros processos correlatos (TC Processo 035.789/2015-8, TC Processo 000.055/2016-6, TC Processo 021.430/2016-0, TC Processo 021.436/2016-9, TC Processo 021.625/2016-6 e TC Processo 023.659/2016-5) , já que tratariam, também, de denúncias apresentadas pelo mesmo autor sobre as aquisições irregulares no mesmo município, tendo sido promovido o apensamento destes últimos processos ao aludido TC-Processo 035.334/2015-0;
Considerando que, no presente processo, o monitoramento estaria focado na determinação inerente à denúncia autuada sob o TC-Processo 021.436/2016-9, para tratar de indícios de irregularidade na execução do Contrato de Repasse 1009634/2013 (Siconv 792159/2013) firmado entre a Caixa Econômica Federal, como mandatária da União representada pelo Ministério do Turismo, e o Município de São Lourenço da Mata - PE com vistas a promover a revitalização e a implementação da praça Dr. Araújo Sobrinho, na sede do referido município;
Considerando que, tendo sido regularmente comunicado da aludida deliberação, o MTur apresentou a sua resposta por intermédio do Ofício 921/2018/AECI, de 13/11/2018 (Peça nº 48, p. 1) , com a documentação acostada à Peça nº 48 (p. 2 a 14) , tendo oferecido as seguintes informações:
 (i) a Caixa Econômica Federal teria realizad apenas uma vistoria na obra, quando constatou a execução de 2,15% dos itens de serviço previstos;
 (ii)   a obra não estaria concluída, embora os itens de serviço na execução da praça tenham sido iniciados, estando em andamento as medidas para a instauração da devida tomada de contas especial; 
 (iii) os preços orçados teriam sido analisados a partir da tabela Sinapi com a data de referência no momento do aceite do projeto, não tendo sido ainda verificada a discrepância entre os preços orçados e os valores do referido sistema, em face das regras e dos critérios para a elaboração do orçamento de referência para as obras e os serviços de engenharia contratados e executados com os recursos federais (Peça nº 48, p. 3) ;
 (iv) o desbloqueio de até 50% do valor da execução física da obra seria feito automaticamente, sem a necessidade de prévia vistoria da Caixa, devendo o repasse dos valores restantes ser feito após a vistoria da Caixa para verificar o cumprimento da execução mínima de 50% dos itens de serviço acordados, não tendo ocorrido, no presente caso concreto, o aludido repasse restante, já que a obra não teria atingido o mínimo exigido de execução; e 
 (v) o MTur solicitou à Caixa, por intermédio do Ofício 283/2018/DlETU/SNETur, o envio das informações atualizadas sobre a instauração da tomada de contas especial, mas ainda aguardaria o envio da correspondente resposta;
Considerando que, ao promover a análise sobre a documentação encaminhada pelo MTur, a unidade técnica assinalou que a determinação direcionada ao MTur pelo referido item 1.8 do Acórdão 737/2018-TCU-Plenário teria sido parcialmente atendida, pois as informações prestadas indicariam a adoção de providências para a instauração da devida tomada de contas especial, com o posterior encaminhamento da TCE a este Tribunal;
Considerando, contudo, que o pleno atendimento ao referido item 1.8 do Acórdão 737/2018-TCU-Plenário só ocorrerá com o efetivo deslinde dado à aludida TCE, quando o presente processo poderá ser apensado definitivamente ao aludido TC-Processo 035.334/2015-0, em obediência aos arts. 36 e 37 da Resolução TCU nº 259, de 2014;
Os Ministros do Tribunal de Contas da União, reunidos em Sessão de Plenário, ACORDAM, por unanimidade, com fundamento no art. 143, inciso V, alínea "a", do Regimento Interno do TCU, aprovado pela Resolução nº 246, de 2011, em considerar apenas parcialmente atendida, pelo Ministério do Turismo, a determinação proferida pelo item 1.8 do Acórdão 737/2018-TCU-Plenário, de acordo com os pareceres emitidos nos autos, sem prejuízo de prolatar a determinação abaixo:
1. Processo TC-Processo 016.940/2018-0 (MONITORAMENTO) 
	1.1. Interessado: Tribunal de Contas da União.
	1.1. Entidade: Município de São Lourenço da Mata - PE.
	1.2. Relator: Ministro-Substituto André Luís de Carvalho.
	1.3. Representante do Ministério Público: não atuou.
	1.4. Unidade Técnica: Secretaria de Controle Externo do Desenvolvimento Econômico (SecexDesenvolvimento) .
	1.5. Representação legal: não há.
	1.7. Determinar que a SecexDesenvolvimento adote as seguintes medidas:
	1.7.1. envie a cópia do presente Acórdão, acompanhado do parecer da unidade técnica, ao autor da denúncia tratada originalmente no TC-Processo 021.436/2016-9, para ciência, e ao Ministério do Turismo, para ciência e efetivo cumprimento integral do item 1.8 do Acórdão 737/2018-TCU-Plenário, devendo informar o TCU sobre o resultado da aludida tomada de contas especial, com o posterior encaminhamento do feito a este Tribunal, no prazo máximo de 150 (cento e cinquenta) dias contados da ciência da presente deliberação; e
	1.7.2. prossiga com o presente monitoramento sobre o Acórdão 737/2018-TCU-Plenário.

Município de São Lourenço da Mata - PE.

Tribunal de Contas da União.

ACORDAO-COMPLETO-2394433

Acórdão 921/2020 - Plenário

ANDRÉ DE CARVALHO

não há.

Não atuou.

MONITORAMENTO (MON)

Secretaria de Controle Externo do Desenvolvimento Econômico (SecexDesenvolvimento).